臺灣臺中地方法院民事判決　九十三年度小上字第九號
　　上　訴　人　甲○○
　　被　上訴人　久玖輪業有限公司
　　法定代理人　乙○○
右當事人間請求給付分期買賣價金事件，上訴人對中華民國九十二年十二月八日本院
臺中簡易庭九十二年度中小字第一五三四號第一審小額民事判決，提起上訴，本院判
決如左：
    主      文
上訴駁回。
第二審訴訟費用新臺幣壹仟伍佰元由上訴人負擔。
    事      實
一、上訴人方面：
  (一)聲明：
  1.原判決廢棄。
  2.被上訴人在第一審之訴及假執行聲請駁回。
  (二)陳述：原審依被上訴人於第一審之訴列上訴人及陳守恒為被告，就被上訴人所主
    張之事實，引用提出與所述相符之附條件買賣契約書及存證信函影本各一份為證
    ，依據證據調查結果，認為被上訴人之主張事實為真實，被上訴人本於兩造間契
    約及連帶保證之法律關係，請求上訴人及陳守恒應連帶給付新臺幣（下同）一萬
    四千九百元，及其中九千九百元，自民國九十二年十一月二十四日起至清償日止
    ，按年息百分之五計算之利息為有理由，惟在判決之事實摘要中卻記載「依第六
    條‧‧‧‧『乙方不履行契約（不依約繳納），或所購車輛被遷移‧‧‧‧致有
    害甲方權利之行使者，即視為全部期款，乙方同意甲方請求一次繳清期款之權利
    ‧‧‧‧』（甲方即原告，乙方即被告林志敏）」，顯有理由矛盾之違誤，因既
    乙方為「被告林志敏」，而非上訴人抑或陳守恒，該契約之履行顯與上訴人無涉
    ，今原審未查及此事即遽率爾論處上訴人應為給付被上訴人分期買賣價金，其判
    決顯有不備理由或理由矛盾之不當。
二、被上訴人方面：本件未行言詞辯論，被上訴人亦未提出書狀作何聲明或陳述。
    理      由
一、按對於小額程序之第二審判決，依上訴意旨足認上訴為無理由者，得不經言詞辯
    論為之，民事訴訟法第四百三十六條之二十九定有明文。
二、次按判決如有誤寫、誤算或其他類此之顯然錯誤者，法院得依聲請或依職權以裁
    定更正，民事訴訟法第一項前段定有明文，經查，本件被上訴人起訴主張原審被
    告陳守恒於民國九十年一月十六日邀同上訴人為連帶保證人，以分期付款方式，
    向被上訴人購買車牌號碼JAV-055號機車一輛，雙方約定車價為二萬九千五百元
    ，共分十期，訂於每月二十日給付期款，第一期至第五期每期應繳納期款三千九
    百元，第六期至第十期應繳納二千元，並由上訴人擔任保證人，詎料原審被告陳
    守恒於九十年八月二十日起即未繳納第六期款項至今，依雙方契約約定如不依約
    履行，即視為放棄分期付款之利益，經被上訴人經以電話及存證信函催告，原審
    被告陳守恒及上訴人均置之不理，故依據兩造間之買賣契約及連帶保證契約約定
    ，請求被告連帶給付一萬四千九百元，及其中九千九百元自九十二年十一月二十
    四日起至清償日止，按週年利率百分之五計算之利息，並提出兩造所訂立之附條
    件買賣契約書及存證信函影本各一件為證，第查，依被上訴人起訴意旨觀之，被
    上訴人起訴請求之對象應為陳守恒及上訴人二人，且原審判決於當事人欄亦列陳
    守恒及上訴人二人為原告，另參酌被上訴人所提出，並為原審判決所引用之附條
    件買賣契約書及存證信函影本，其契約書上所列之甲方（即買方）及存證信函受
    通知人均為陳守恒，並非另有他人，足見原審係以陳守恒為當事人而為審理，至
    為明顯；原審判決於事實摘要雖記載「依第六條‧‧‧‧『乙方不履行契約（不
    依約繳納），或所購車輛被遷移‧‧‧‧致有害甲方權利之行使者，即視為全部
    期款，乙方同意甲方請求一次繳清期款之權利‧‧‧‧』（甲方即原告，乙方即
    被告林志敏）」，顯將「乙方即被告陳守恒」誤植為「乙方即被告林志敏」，此
    項錯誤情形乃判決之誤寫所致，依前揭說明，法院自得依聲請或依職權裁定為更
    正，核與判決違背法令，尚屬有別，更何況本院臺中簡易庭已於九十三年一月十
    四日就上開錯誤情形以裁定為更正，此有裁定附卷可參，是上訴人據此指摘原判
    決有不備理由或理由矛盾等當然違背法令之情形云云，顯無理由，爰不經言詞辯
    論，逕予駁回其上訴。
三、據上論結，本件上訴為顯無理由，依民事訴訟法第四百三十六條之二十九第二款
    、第四百三十六條之三十二第一項、第二項、第四百四十九條第一項、第七十八
    條、第四百三十六條之十九第一項，判決如主文。
中　　　華　　　民　　　國　　九十三　　年　　　二　　　月　　 十二　　 日
                                臺灣臺中地方法院民事第三庭
~B審判長法官　張　瑞　蘭
~B　　　法官　李　悌　愷
~B　　　法官　許　石　慶
右為正本係照原本作成
本件不得上訴
中　　　華　　　民　　　國　　九十三　　年　　　二　　　月　　十三　　日
~B法院書記官
